臺灣臺中地方法院民事判決　九十三年度訴字第一九八九號
　　原　　　告　國慶化學股份有限公司
　　法定代理人　黃沂榮
　　訴訟代理人　劉榮滄律師
　　被　　　告　全峰工業股份有限公司
　　法定代理人　卓富全
右當事人間第三人異議之訴事件，經本院於中華民國九十三年十月二十八日言詞辯論
終結，判決如下：
    主　　文
本院民事執行處九十三年度執全字第一三九八號假扣押強制執行事件，就原告所有如
附表所示原物料所為之強制執行程序，應予撤銷。
訴訟費用由被告負擔。
    事實及理由
壹、兩造爭執要旨：
一、原告起訴主張：原告公司所有之工廠前因無法排入製造生產流程，乃與訴外人順
    聚化學股份有限公司（下稱順聚公司）於民國九十三年二月二十日簽訂委託代工
    合約，委託順聚公司代工生產「磷系耐燃劑ＤＯＰＯ及其衍生物」，如附表所示
    原物料則係原告於九十三年七月十九日自中國大陸中化國際貿易股份有限公司（
    下稱中化公司）進口，為原告所有。詎被告與執行債務人順聚公司間本院民事執
    行處九十三年度執全字第一三九八號假扣押強制執行事件（下稱系爭執行事件）
    ，於九十三年八月十一日執行時，被告不明事理，無視原告公司經理林三貴之說
    明，竟堅持查封原告所有之如附表所示原物料，該查封執行顯係錯誤，為此爰依
    強制執行法第十五條之規定提起本件訴訟，求為判決撤銷該部分之執行程序等語
    。並聲明：如主文所示。
二、被告則以：依原告與順聚公司簽訂之委託代工合約第二條約定所載，原告僅係提
    供資金，如附表所示原物料應係順聚公司所有等語資為抗辯。並聲明：駁回原告
    之訴。
貳、兩造不爭執之事實：
一、本院民事執行處執行之系爭執行事件，被告係執行債權人，順聚公司則係執行債
    務人。
二、系爭執行事件九十三年八月十一日執行時，假扣押查封如附表所示原物料。
參、兩造之爭點如下：
    如附表所示原物料是否為原告所有？
肆、得心證之理由：
一、稱加工者，係指就他人所有之動產，施以工作之法律事實之謂（民法第八百十四
    條參照），而原告曾與順聚公司於九十三年二月二十日簽訂委託代工合約，委託
    順聚公司代工製造生產「磷系耐燃劑ＤＯＰＯ及其衍生物」，原告並同意每公斤
    成品給付新台幣六十元代工費用之事實，有原告提出之委託代工合約書影本一件
    可稽，是綜觀前開委託代工合約書所載，原告與順聚公司間確有加工（代工）之
    法律事實，則順聚公司加工所需之原物料（包含如附表所示原物料），自加工之
    性質解釋，應認為係原告所有。其次，原告與順聚公司之委託代工合約第二條係
    約定：「甲方（即順聚公司）生產磷系耐燃劑ＤＯＰＯ產品所需的原物料（包括
    ＯＰＰ、ＰＣＬ３、觸媒及溶劑）及包裝材料之資金由乙方（即原告）提供」；
    第五條則約定：「．．．乙方每提供一公斤的ＯＰＰ原料，甲方保證產出磷系耐
    燃劑ＤＯＰＯ之合格品１．０八公斤．．．」；第九條並約定：「甲方因故停工
    之賠償罰責：i甲方應退還乙方預先墊付之代工費及乙方所提供之原物料．．．
    」，足見原告所應提供者，除「包裝材料之資金」外，尚包括「生產磷系耐燃劑
    ＤＯＰＯ產品所需的原物料」，原告並非僅提供資金而已，被告所辯，尚與契約
    之約定內容不合，並適足見如附表所示原物料，應係原告提供，而為原告所有。
    再者，原告曾以其名義，向設於中國大陸之中化公司購買物品名稱、重量均與如
    附表所示原物料相符之原物料，並於九十三年八月七日進口至台灣地區之事實，
    有原告提出之進口報單、商業發票、裝箱單、載貨證券（均影本）各一件可查，
    更益足徵如附表所示原物料，確係原告所有。
二、第三人就執行標的物有足以排除強制執行之權利者，得於強制執行程序終結前，
    向執行法院對債權人提起異議之訴，強制執行法第十五條前段定有明文。假扣押
    之執行，依強制執行法第一百三十六條準用關於動產不動產執行之規定，故假扣
    押之執行亦係以查封為開始，而以假扣押之標的脫離假扣押之處置，如將假扣押
    標的交付執行或撤銷假扣押，其程序方為終結（最高法院四十四年台上字第一三
    二八號判例參照）。如附表所示原物料既為原告所有，本院執行處系爭執行事件
    就如附表所示原物料所為之強制執行程序，應有錯誤，原告自有權訴請排除，且
    如附表所示原物料自假扣押查封後尚未將扣押標的交付執行，亦未撤銷假扣押（
    見本院調取之系爭執行事件卷宗），其程序自未終結。從而原告提起本件第三人
    異議之訴，求為判決撤銷該部分之執行程序，為有理由，應予准許。
伍、訴訟費用負擔之依據：民事訴訟法第七十八條。
中　　　華　　　民　　　國　　九十三　　年　　　十一　　月　　  十一 　日
　　　　　　　　　　　　　　　　臺灣臺中地方法院民事第二庭
~B法　　　官　劉長宜
~F0
~T40
┌───────────────────────────────────────┐
│附表︰　　　　　　　　　　　　　　　　　　　　　　　　　　　　　　　　　　　　│
├───┬────────────────┬────────┬─────────┤
│編號  │  物    品    名    稱          │    數    量    │    重    量      │
├───┼────────────────┼────────┼─────────┤
│一    │       磷  苯  基   苯  酚      │    六百包      │每包重二十五公斤  │
└───┴────────────────┴────────┴─────────┘
右為正本係照原本作成。
如不服本判決，應於判決送達後二十日內，向本院提出上訴狀。
中　　　華　　　民　　　國　　九十三　　年　　　十一　　　月　　十二　　　日
~B法院書記官
